sv: Kartuppdateringspolicy: Livstidsgratis uppdateringar; Inga uppdateringar tillgängliga; Engångsbetalda uppdateringar; Prenumerationsbaserade uppdateringar; Övrigt
fi: Kartan päivityskäytäntö: Elinikäiset ilmaiset päivitykset; Ei päivityksiä saatavilla; Kertamaksulliset päivitykset; Tilauspohjaiset päivitykset; Muu
tr: Harita güncelleme politikası: Ömür boyu ücretsiz güncellemeler; Güncelleme mevcut değil; Tek seferlik ücretli güncellemeler; Abonelik tabanlı güncellemeler; Diğer
nl: Kaartupdatebeleid: Levenslange gratis updates; Geen updates beschikbaar; Eenmalige betaalde updates; Op abonnement gebaseerde updates; Andere
it: Politica di aggiornamento delle mappe: Aggiornamenti gratuiti a vita; Nessun aggiornamento disponibile; Aggiornamenti a pagamento una tantum; Aggiornamenti tramite abbonamento; Altro
zh-CN: 地图更新政策: 终身免费更新; 无可用更新; 一次性付费更新; 订阅式更新; 其他
es: Política de actualización de mapas: Actualizaciones gratuitas de por vida; Sin actualizaciones disponibles; Actualizaciones de pago único; Actualizaciones por suscripción; Otros
nb: Kartoppdateringspolicy: Livstid gratis oppdateringer; Ingen tilgjengelige oppdateringer; Engangsbetalte oppdateringer; Abonnementsbaserte oppdateringer; Annet
cs: Zásady aktualizací map: Doživotní bezplatné aktualizace; Žádné dostupné aktualizace; Jednorázové placené aktualizace; Aktualizace na základě předplatného; Jiné
th: นโยบายการอัปเดตแผนที่: อัปเดตฟรีตลอดชีวิต; ไม่มีการอัปเดต; อัปเดตแบบจ่ายครั้งเดียว; อัปเดตแบบสมาชิก; อื่นๆ
en: Map update policy: Lifetime free updates; No updates available; One-time paid updates; Subscription-based updates; Other
ja: 地図更新ポリシー: 生涯無料更新; 更新不可; 買い切り型更新; サブスクリプション型更新; その他
da: Kortopdateringspolitik: Livslange gratis opdateringer; Ingen opdateringer tilgængelige; Engangsbetalte opdateringer; Abonnementsbaserede opdateringer; Andet
sk-SK: Zásady aktualizácie máp: Doživotné bezplatné aktualizácie; Žiadne dostupné aktualizácie; Jednorazové platené aktualizácie; Aktualizácie na základe predplatného; Iné
de: Karten-Aktualisierungsrichtlinie: Lebenslange kostenlose Updates; Keine Updates verfügbar; Einmalige kostenpflichtige Updates; Abonnementbasierte Updates; Sonstiges
hu: Térképfrissítési szabályzat: Élethosszig tartó ingyenes frissítések; Nincs elérhető frissítés; Egyszeri fizetős frissítések; Előfizetés alapú frissítések; Egyéb
ru: Политика обновления карт: Пожизненные бесплатные обновления; Обновления недоступны; Одноразовые платные обновления; Обновления по подписке; Другой
pt-BR: Política de atualização de mapas: Atualizações gratuitas vitalícias; Sem atualizações disponíveis; Atualizações pagas únicas; Atualizações baseadas em assinatura; Outro
el: Πολιτική ενημέρωσης χαρτών: Δωρεάν ενημερώσεις εφ' όρου ζωής; Δεν υπάρχουν διαθέσιμες ενημερώσεις; Μία φορά επί πληρωμή ενημερώσεις; Ενημερώσεις με συνδρομή; Άλλο
pl: Zasady aktualizacji map: Dożywotnie darmowe aktualizacje; Brak dostępnych aktualizacji; Jednorazowe płatne aktualizacje; Aktualizacje w ramach subskrypcji; Inne
ko: 지도 업데이트 정책: 평생 무료 업데이트; 업데이트 불가능; 일회성 유료 업데이트; 구독 기반 업데이트; 기타
bg-BG: Правила за актуализиране на картите: Безплатни актуализации до живот; Няма налични актуализации; Еднократни платени актуализации; Актуализации с абонамент; Други
pt-PT: Política de atualização de mapas: Atualizações gratuitas vitalícias; Sem atualizações disponíveis; Atualizações pagas únicas; Atualizações por subscrição; Outro
zh-TW: 地圖更新政策: 終身免費更新; 無可用更新; 單次付費更新; 訂閱制更新; 其他
sl-SI: Politika posodobitev zemljevida: Doživljenjske brezplačne posodobitve; Posodobitve niso na voljo; Enkratne plačljive posodobitve; Naročniške posodobitve; Drugo
fr: Politique de mise à jour des cartes: Mises à jour gratuites à vie; Aucune mise à jour disponible; Mises à jour payantes uniques; Mises à jour par abonnement; Autre
vi: Chính sách cập nhật bản đồ: Cập nhật miễn phí trọn đời; Không có cập nhật; Cập nhật trả phí một lần; Cập nhật theo đăng ký; Khác
ro-RO: Politică de actualizare hărți: Actualizări gratuite pe viață; Fără actualizări disponibile; Actualizări plătite o singură dată; Actualizări pe bază de abonament; Altele
hr-HR: Politika ažuriranja karata: Doživotna besplatna ažuriranja; Ažuriranja nisu dostupna; Jednokratna plaćena ažuriranja; Ažuriranja temeljena na pretplati; Ostalo
lt-LT: Žemėlapių atnaujinimo politika: Nemokami atnaujinimai visam laikui; Atnaujinimai neprieinami; Vienkartiniai mokami atnaujinimai; Prenumeratos tipo atnaujinimai; Kita